th: ฮาร์ดแวร์ > ระบบท่อประปา > ฮาร์ดแวร์และชิ้นส่วนสำหรับงานท่อ > อุปกรณ์ส้วมและโถชำระล้าง: ชุดลูกลอยโถชักโครก; ก๊อกน้ำและที่ฉีดสำหรับโถชำระล้าง; ฝารองนั่งของชักโครกและโถปัสสาวะ; ฝารองนั่งชักโครก; ที่คลุมฝาที่นั่งโถส้วม; ที่คลุมถังน้ำของโถส้วม; ที่กดน้ำชักโครก; ถังน้ำของโถส้วม; อุปกรณ์ติดตั้งขอบโถส้วม
nb: Maskinvare > Rørlegging > Utstyr og deler for rørmontering > Toalett- og bidettilbehør: Flyt- og avstengningsventiler; Bidetkraner og -armaturer; Toalett- og bidetseter; Toalettlokk; Trekk for toalettlokk; Trekk for toalettanker; Spaker for toalettanker; Toalettanker; Toalettdekor
cs: Kutilství a řemeslo > Vodoinstalace > Instalatérské potřeby a součástky > Záchody a bidety – příslušenství: Splachovadla; Bidetové baterie a sprchy; WC sedátka; Jednorázová WC sedátka; Potahy na WC sedátka; Kryty WC nádržek; Páčky ke splachovačům; WC nádržky; Záchodové doplňky
en: Hardware > Plumbing > Plumbing Fixture Hardware & Parts > Toilet & Bidet Accessories: Ballcocks & Flappers; Bidet Faucets & Sprayers; Toilet & Bidet Seats; Toilet Seat Covers; Toilet Seat Lid Covers; Toilet Tank Covers; Toilet Tank Levers; Toilet Tanks; Toilet Trim
sk-SK: Náradie > Vodoinštalačné práce > Príslušenstvo a diely pre vodovodné armatúry > Príslušenstvo k toaletám a bidetom: Napúšťacie a vypúšťacie ventily; Bidetové batérie a rozprašovače; WC a bidetové dosky; Podložky na WC dosky; Poťahy na WC dosky; Poťahy na WC nádrže; Páčky WC nádrže; WC nádrže; Obloženie toalety
ko: 철물 > 배관 > 배관 시설 장비/부품 > 변기/비데 부대용품: 부구판/물탱크 마개; 비데 수전/스프레이; 변기/비데 시트; 변기 커버; 변기 뚜껑 커버; 변기 물탱크 뚜껑; 변기 물탱크 레버; 변기 물탱크; 변기 마감재
lt-LT: Techninė įranga > Santechnika > Santechnikos įranga ir dalys > Tualeto ir bidė priedai: Plūdiniai ir atlenkiamieji vožtuvai; Bidė maišytuvai ir purkštuvai; Klozetų ir bidė sėdynės; Klozetų sėdynių uždangalai; Klozetų sėdynių dangčiai; Tualeto bakelių dangčiai; Tualeto bakelių svirtys; Tualeto bakeliai; Tualeto apdaila
hu: Hardver > Vízvezeték > Vízvezeték-szerelvény-hardver és -alkatrészek > WC- és bidékiegészítők: Golyós szelepek és zárókupakok; Bidé csaptelepek és permetezők; WC- és bidéülések; WC-ülőke huzatok; WC-ülőkefedél huzatok; WC-tartály huzatok; WC-tartály karok; WC-tartályok; WC-kivágás
de: Heimwerkerbedarf > Sanitär > Zubehör für sanitäre Anlagen > Toiletten- und Bidetzubehör: Kugelhähne & Verschlüsse; Bidet-Hähne & -Sprüher; Toilettensitze; WC-Papiersitze; Toilettendeckel; Spülkastenabdeckungen; WC-Spülkastengriffe; Spülkästen; Toilettenverkleidung
vi: Phần cứng > Đường ống > Bộ phận và phần cứng của thiết bị đường ống > Phụ kiện bồn cầu và bồn vệ sinh nữ: Phao & Van xả nước; Vòi phun và vòi nước cho chậu rửa; Bồn cầu & Bồn rửa; Tấm bọc nắp toilet; Tấm bọc nắp bồn cầu; Nắp bồn chứa nước; Cần gạt bồn cầu; Bồn chứa nước; Gờ nẹp bồn cầu
es: Bricolaje > Fontanería > Piezas y herramientas para componentes de fontanería > Accesorios de baño y bidé: Válvulas de flotador y tapones; Grifos y pulverizadores para bidés; Asientos deç inodoros y bidés; Fundas para asientos de inodoros; Fundas para tapas de inodoros; Cubiertas para cisterna del inodoro; Palancas para cisterna del inodoro; Cisternas del inodoro; Accesorios de baño
sl-SI: Gradbena oprema > Vodovod > Strojna oprema in deli za vodovodne napeljave > Dodatki za stranišča in bideje: Polnilni ventili in odtočni ventili; Pipe in razpršilci za bide; Sedeži za stranišča in bideje; Pokrovi za straniščne sedeže; Prevleke za pokrove za straniščne sedeže; Pokrovi kotličkov za stranišče; Ročice kotličkov za stranišče; Kotlički za stranišče; Obloge za stranišče
tr: Hırdavat > Sıhhi tesisat > Su Tahliye Teçhizatı ve Parçaları > Tuvalet ve Bide Aksesuarları: Şamandıralar ve Kanatlı Supaplar; Taharet Muslukları ve Püskürtücüler; Klozet ve Bide Oturakları; Klozet Kağıtları; Klozet Kapağı Örtüleri; Sifon Kapakları; Sifon Kolları; Klozet Rezervuarları; Tuvalet Ayar Parçaları
ro-RO: Feronerie > Instalații sanitare > Accesorii de feronerie și piese pentru instalații sanitare > Accesorii pentru toaletă și bideu: Flotoare cu bilă și garnituri pentru rezervor; Robinete și pulverizatoare pentru bideu; Capace pentru toaletă și bideu; Huse pentru colac toaletă; Huse pentru capac toaletă; Capace pentru rezervoare de toaletă; Mânere pentru rezervoare de toaletă; Rezervoare de toaletă; Garnituri vas de toaletă
pt-BR: Ferragens > Encanamento > Peças e ferragens para fixação de encanamento > Acessórios para vasos sanitários e bidês: Válvulas automáticas para vasos sanitários; Torneiras e chuveirinhos de bidê; Assentos de vaso sanitário e bidê; Capas para assentos de vaso sanitário; Capas para tampa de vaso sanitário; Capas para caixa acoplada; Alavancas de descarga para vaso sanitário; Descargas de vaso sanitário; Acessórios para vasos sanitários
da: Isenkram > Sanitet > Dele til sanitære installationer > Toilet og bidet – tilbehør: Svømmerventiler og slagler; Vandhaner til bidet og bidetbrusere; Toilet- og bidetsæder; Toiletsædecovers; Covers til toiletbrætter; Cisternelåg; Skyllehåndtag til cisterne; Cisterner; Toiletreservedele
pl: Sprzęt > Systemy hydrauliczne > Armatura wodociągowa i części > Akcesoria do toalet i bidetów: Spłuczki toaletowe i korki do spłuczek; Kurki i dysze do bidetów; Deski sedesowe i bidetowe; Nakładki na deski sedesowe; Nakładki na pokrywy desek sedesowych; Nakładki na spłuczki; Dźwignie do spłuczek; Spłuczki; Uszczelnienia do muszli
ja: DIY用品 > 水道設備 > 配管固定具・パーツ > トイレ・ビデ関連用品: トイレタンク部品; ビデ用ノズル・スプレー; 便座; 便座カバー; トイレフタカバー; トイレタンクカバー; トイレタンクレバー; トイレタンク; トイレトリム
zh-CN: 五金/硬件 > 管道 > 水管装置和部件 > 马桶与坐浴盆配件: 浮球活栓与挡板; 坐浴盆水龙头和喷头; 马桶盖; 马桶座垫罩; 马桶座盖护罩; 马桶水箱盖; 马桶水箱开关/扳手; 马桶水箱; 马桶配件
ru: Оборудование и технические изделия > Системы водоснабжения и водоотведения > Комплектующие и детали для сантехнического оборудования > Аксессуары для унитазов и биде: Поплавковые и сливные клапаны; Смесители для биде и гигиенические души; Сиденья для унитазов и биде; Чехлы для сидений унитазов; Чехлы для крышек унитазов; Чехлы для сливных бачков; Ручки смыва для бачков; Сливные бачки для унитазов; Уплотнительная лента для унитазов
pt-PT: Equipamento > Canalização > Peças e equipamento de fixação de canalização > Acessórios de bidé e sanita: Válvulas de boia e obturadores; Pulverizadores e torneiras de bidé; Assentos de bidé e sanita; Tampas de assento de sanita; Coberturas de tampa de assento de sanita; Coberturas de depósito de sanita; Niveladores de depósito de sanita; Depósitos de sanita; Rebordos de sanita
fr: Quincaillerie > Plomberie > Pièces et matériel de plomberie > Accessoires pour bidets et toilettes: Robinets à flotteur et clapets à battant; Robinets et douchettes pour bidets; Sièges de toilettes et de bidets; Couvre-sièges de toilettes; Couvre-couvercles de sièges de toilettes; Couvercles de réservoirs de toilettes; Poignées de WC; Réservoirs de toilette; Éléments internes aux toilettes
hr-HR: Željezarija > Vodoinstalaterska oprema > Oprema i dijelovi za vodoinstalatersku opremu > Pribor za toalete i bidee: Plutajući i zaklopni ventili; Slavine i tuševi za bide; WC i bide sjedala; Navlake za WC daske; Navlake za poklopce WC školjke; Poklopci za vodokotlić; Poluge za vodokotlić; Vodokotlići; Obloge za WC
nl: Bouwmaterialen > Loodgieterswerk > Onderdelen voor sanitair > Accessoires voor toilet en bidet: Kogelkleppen en vlotters; Bidetkranen en -sproeiers; Wc-brillen en bidetzittingen; Toiletbrildekjes; Toiletdekselhoezen; Wc-stortbakdeksels; Stortbakhendel; Toiletstortbakken; Toiletversiering
el: Υλικά κατασκευών > Υδραυλικές εγκαταστάσεις > Εξαρτήματα & ανταλλακτικά υδραυλικών ειδών > Αξεσουάρ τουαλέτας & μπιντέ: Μηχανισμοί μπίλιας & καλύμματα Flappers; Βρύσες & ψεκαστήρες μπιντέ; Καθίσματα Τουαλέτας & μπιντέ; Καλύμματα καθίσματος τουαλέτας; Καλύμματα για το καπάκι καθίσματος τουαλέτας; Καλύμματα λεκάνης τουαλέτας; Μοχλοί λεκάνης τουαλέτας; Λεκάνες τουαλέτας ( δοχεία αποχωρητηρίου); Διακοσμητικά τουαλέτας
it: Articoli di ferramenta > Prodotti idraulici > Ferramenta per la riparazione di impianti idraulici > Accessori WC e bidet: Galleggianti/flapper; Doccette igieniche e rubinetti per bidet; Tavolette WC e bidet; Copriwater; Rivestimenti per coperchi di water; Coperchi di vaschette esterne per WC; Leve per vaschette di WC; Vaschette per WC; Guarnizione WC
bg-BG: Железария > Водоснабдяване и канализация > Аксесоари и части за ВиК оборудване > Аксесоари за тоалетна и биде: Поплавъци и клапи; Смесители и пръскачки за биде; Седалки за тоалетни и бидета; Седалки за тоалетна чиния; Капаци за тоалетна чиния; Капаци за тоалетно казанче; Лостове за тоалетно казанче; Тоалетни казанчета; Уплътнения за тоалетна
fi: Rakentaminen > Putkityöt > Putkien kiinnitys ja osat > WC- ja bideetarvikkeet: Uimuriventtiilit ja sulkijat; Bideehanat ja -suihkut; WC-istuimet ja bideelliset WC-istuimet; WC-istuimen kannet; WC-istuimen kannen peitteet; WC-säiliöiden peitteet; WC-säiliön vivut; WC-säiliöt; WC-koristeet
zh-TW: 硬體 > 管線 > 衛生器具和零件 > 馬桶和坐浴桶配件: 浮球閥/止水塞; 浴廁水龍頭和沖洗器; 免治沖洗馬桶座; 廁所馬桶蓋; 廁所水箱蓋; 馬桶水箱蓋; 沖水馬桶控制桿; 馬桶水箱; 馬桶配件
sv: Metallprodukter > Rörmokeri > Vattenkransutrustning och -delar > Tillbehör till toaletter och bidéer: Flottörventiler och backventiler; Bidékranar och -duschar; Toalett- och bidésitsar; Skydd för toalettsitsar; Lock för toalettsitsar; Cisternlock; Spolhandtag; Toalettcisterner; Toalettvård